# 收到账面已减为 0 的联营公司的分红会计处理

提问人：helencrowhhy 时间：2021-12-05 14:48:29
求助：一联营长投以权益法核算，因为会计政策不同的原因，账面上已经将长投减记至 0 ，此时收到被投资公司的分红，应该怎么处理呢？
被投资企业的收入比较稳定，按照其会计政策，每年都是盈利；而投资企业按照其会计政策，被投资公司的利润会调整为前低后高，因此，现在账面上根据目前调整金额的金额将其减记至 0 ，但是本期收到了被投资公司的分红。
收到分红本来应该作为长投的损益调整处理，但是现在长投已经是 0 了，是否可以先做资本公积处理，等到长投金额恢复之后，再从资本公积转出来？

回答人：chenyiwei
这种情况严格来说是不应出现的，因为根据《企业会计准则第 2 号——长期股权投资（ 2014 年修订）》第十一条规定，在权益法核算时，“被投资单位采用的会计政策及会计期间与投资方不一致的，应当按照投资方的会计政策及会计期间对被投资单位的财务报表进行调整，并据以确认投资收益和其他综合收益等。”因此， 建议首先判断前期的权益法核算是否构成了一项前期差错。
如果确定该情况是合理的，不存在前期差错（但如前所述，这种情况预计很少见），则在收到分红时确认投资收益。同时仍需谨慎考虑是否应当恢复正常的权益法核算。

提问人：helencrowhhy 时间：2021-12-07 12:01:05
是这样的，被投资企业不认可新准则，所以被投资企业账面是盈利；投资方把被投资企业的报表调整为新准则后，根据被投资企业的净资产把长投减记至 0 ；然后收到被投资企业分红，会计处理就很纠结。投资企业调整的被投资企业报表、与被投资企业账面报表，两者差异因为会计政策不同，存在时间性差异。被投资企业账面报表利润比较平稳，而投资企业调整后的报表利润是前少后高。
如果收到分红确认投资收益，后续调整后的报表利润比被投资企业账面报表多的时候，把前期确认为投资收益的分红相应减少吗？

回答人：chenyiwei
也只能这样处理了。